臺灣新北地方法院刑事判決
111年度審易緝字第6號
公  訴  人  臺灣新北地方檢察署檢察官
被      告  潘泊瑋



指定辯護人  本院公設辯護人姚孟岑
上列被告因竊盜案件，經檢察官提起公訴（109 年度偵緝字第11
63號），本院判決如下：
    主  文
潘泊瑋犯竊盜罪，累犯，處拘役拾伍日，如易科罰金，以新臺幣
壹仟元折算壹日。
    事實及理由
壹、查被告潘泊瑋所犯係死刑、無期徒刑、最輕本刑為3 年以上
    有期徒刑以外之罪，其於準備程序就被訴事實為有罪之陳述
    ，經告知簡式審判程序之旨，並聽取其與辯護人及檢察官之
    意見後，本院認無不得或不宜改依簡式審判程序進行之處，
    爰依刑事訴訟法第273 條之1 第1 項、第284 條之1 之規定
    ，裁定進行簡式審判程序。
貳、本案犯罪事實、證據及應適用之法條，除下列事項應予補充
    外，餘均引用附件即檢察官起訴書之記載：
一、犯罪事實欄一第6 行所載之「收銀箱內現金」，應補充為「
    收銀箱內之現金新臺幣660 元」。　　
二、補充「被告潘泊瑋於111 年2 月24日本院準備程序及審理中
    之自白（參本院卷附當日各該筆錄）」為證據。
三、證據並所犯法條欄二關於被告本件竊盜犯行構成累犯是否加
    重其刑部分，應補充為「被告於附件犯罪事實欄一所述有期
    徒刑執行完畢5 年內，故意再為本件犯行而構成累犯，然核
    其之前案類型為詐欺案件，在犯罪類型、罪質、侵害法益等
    面向，概與本件犯行間，欠缺關連性或加重處罰之必要性，
    復參照司法院大法官會議解釋第775 號解釋意旨，認尚無援
    引累犯規定加重其刑之確切事由，故不予加重其刑，特予指
    明」。
叁、審酌被告係具備一般智識程度及社會歷練之成年人，對於不
    得以竊盜等非法方式侵害他人財物之情，自當瞭然於胸，卻
    不思付出自身勞力或技藝，循合法、正當之途徑取得所需，
    而恣意竊取他人所有之財物，缺乏基本之法治觀念，對他人
    財產安全造成危害，實有不該，兼衡被告之素行、犯罪之目
    的、手段、教育程度、職業、家庭經濟與生活狀況、所竊取
    財物之價值及金額範圍，以及被告犯後始終坦認犯行，態度
    勉可等一切情狀，量處如主文所示之刑，並諭知如易科罰金
    之折算標準，以資處罰。
肆、被告竊得之監視器鏡頭1 個、線材1 件及現金新臺幣（下同
    ）660 元，概屬其犯罪所得，本應諭知沒收、追徵，然被告
    既與告訴人韓雅婷在本院成立調解，表明願依約定日期、方
    式履行調解條款，如再就此部分犯罪所得宣告沒收、追徵，
    對被告實有過苛之虞，而對於告訴人而言，亦相對排擠得依
    前述調解筆錄受償之利益，且縱被告未確實履行，告訴人仍
    得持前述調解筆錄正本，逕向法院聲請對被告之財產強制執
    行，是就告訴人利益之保障已足，本院審酌上情，不予宣告
    沒收、追徵此部分犯罪所得。
伍、本判決係依刑事訴訟法第310 條之2 及第454 條所製作之簡
    化判決，依法僅需記載犯罪事實、證據名稱及應適用之法條
    ，並得以簡略方式為之，如認定之犯罪事實、證據及應適用
    之法條，與檢察官起訴書之記載相同者，得引用之，附此敘
    明。
據上論斷，應依刑事訴訟法第273 條之1 第1 項、第299 條第1
項前段、第310 條之2 、第454 條（本件依刑事判決精簡原則，
僅記載程序法條文），判決如主文。
本案經檢察官賴建如偵查起訴，由檢察官陳炎辰到庭執行公訴。
中　　華　　民　　國    111   年 　  3  　月 　 22  　日
                 刑事第二十四庭  法  官　李俊彥   
以上正本證明與原本無異。
如不服本判決，應於判決送達後20日內敘明上訴理由，向本院提
出上訴狀（應附繕本），上訴於臺灣高等法院。其未敘述上訴理
由者，應於上訴期間屆滿後20日內向本院補提理由書「切勿逕送
上級法院」。
                                 書記官  林慈恩
中　　華　　民　　國　  111 　年　   3    月    22    日
附錄本判決論罪之法律條文：
修正前中華民國刑法第320 條
意圖為自己或第三人不法之所有，而竊取他人之動產者，為竊盜
罪，處5 年以下有期徒刑、拘役或5 百元以下罰金。
意圖為自己或第三人不法之利益，而竊佔他人之不動產者，依前
項之規定處斷。
前二項之未遂犯罰之。
--------------------------------------------------------
附件：
臺灣新北地方檢察署檢察官起訴書
                                   109年度偵緝字第1163號
　　被　　　告　潘泊瑋　男　31歲（民國00年00月00日生）
　　　　　　　　　　　　住新北市○○區○○街000巷0號5樓
　　　　　　　　　　　　居嘉義市○區○○街000○0號
　　　　　　　　　　　　國民身分證統一編號：Z000000000號
上列被告因竊盜案件，業經偵查終結，認應該提起公訴，茲將犯
罪事實及證據並所犯法條分敘如下：　
　　　　犯罪事實
一、潘泊瑋曾犯詐欺罪，經臺灣新北地方法院以107年度簡字第1
    480號判決判處有期徒刑3月確定，於民國107年7月27日易科
    罰金執行完畢。詎不知悔改，意圖為自己不法之所有，於10
    7年10月5日10時45分，在新北市○○區○○路000號「萌芽娃娃
    屋」，徒手竊取韓雅婷所設立之電話亭迷你KTV內之監視器
    鏡頭、線材、收銀箱內現金（價值共計約新臺幣8,000元）
    ，得手後騎乘車號000-000號普通重型機車逃逸。　　　
二、案經韓雅婷訴由新北市政府警察局中和分局報告偵辦。
　　　　　　 證據並所犯法條
一、證據清單及待證事項：
編號 證據名稱 待證事實 一 被告潘泊瑋於偵查中之自白 證明被告潘泊瑋之竊盜犯行 二 告訴人於警詢中之指訴 證明遭竊之事實 三 證人潘國華於警詢中之證詞 證明被告潘泊瑋之竊盜犯行 四 監視錄影光碟1片、翻拍照片6張 證明被告潘泊瑋之竊盜犯行 
二、按行為後法律有變更者，適用行為時之法律，但行為後之法
    律有利於行為人者，適用最有利於行為人之法律，刑法第2
    條第1項定有明文。查刑法第320條業於108年5月29日修正公
    布，並於108年5月31日生效施行。修正前之刑法第320條第1
    項原規定：「意圖為自己或第三人不法之所有，而竊取他人
    之動產者，為竊盜罪，處5年以下有期徒刑、拘役或500元以
    下罰金。」，修正後之條文則為：「意圖為自己或第三人不
    法之所有，而竊取他人之動產者，為竊盜罪，處5年以下有
    期徒刑、拘役或50萬元以下罰金。」是比較修正前後之規定
    ，修正後之刑法第320條第1項將罰金刑數額提高，自以修正
    前之規定對被告較有利，依刑法第2條第1項前段規定，應適
    用行為時之法律，即修正前刑法第320條第1項之規定。核被
    告所為，係犯修正前刑法第320條第1項之竊盜罪嫌。被告前
    有如犯罪事實欄所載之論罪科刑及執行情形，有本署刑案資
    料查註記錄表在卷可稽，其於有期徒刑執行完畢後，5年內
    故意再犯本件有期徒刑以上之罪，為累犯，請依釋字第775
    號解釋之意旨，審酌加重其刑。
三、依刑事訴訟法第251條第1項提起公訴。
　　此　　致
臺灣新北地方法院
中　　華　　民　　國　 109　　年　　4 　　月　　14　　日
　　　　　　　　　　　　　　　檢　察　官  賴建如